臺灣宜蘭地方法院刑事判決　　　　　　　94年度簡上字第17號
上　訴　人　臺灣宜蘭地方法院檢察署檢察官
被　　　告　庚○○
　　　　　　　　　　（現另案於臺灣宜蘭監獄執行中）
上列上訴人因被告竊盜案件，不服本院羅東簡易庭94年度羅簡字
第36號中華民國94年2月25日第一審簡易判決（聲請案號：臺灣
宜蘭地方法院檢察署94年度偵字第289號），提起上訴，及移送
併辦（案號：94年度偵字第710號、第814號、第824號），本院
管轄之第二審合議庭認應依通常程序審理，逕為第一審判決如下
：
    主  文
原判決撤銷。
庚○○連續攜帶兇器竊盜，未遂，處有期徒刑壹年。
    事實及理由
一、構成犯罪事實：
    庚○○基於意圖為自己不法所有之概括犯意，連續為下列竊
    盜之行為：
（一）於民國93年11月下旬某日14時許，至宜蘭縣青雲路2段483
      號朱蕭呅住處，侵入屋內（無故侵入住宅部分未據告訴）
      ，徒手竊取朱蕭呅所有置放2樓房間梳妝檯櫃子內之玉鐲1
      只、金戒子1只及現金新台幣（下同）4,000元。
（二）於93年12月2日10時許，至宜蘭縣礁溪鄉○○路○段376號
      乙○○住處，侵入屋內（無故侵入住宅部分未據告訴），
      徒手竊取乙○○所有擺放1樓餐廳櫃子上之相機1台，得手
      後，以1,000元價格，變賣予不詳之人。
（三）於93年12月5日17時許，至宜蘭縣壯圍鄉○○路○段42號己○住處，侵入屋內（無故侵入住宅部分未據告訴），徒手
      竊取己○置放床上之皮包1只（內有國民身分證1張、健保
      卡1張、現金3,000元）。
（四）於93年12月6日14時許，至宜蘭縣礁溪鄉○○路65巷35號
      甲○○住處，侵入屋內（無故侵入住宅部分未據告訴），
      徒手竊取甲○○置放1樓房間書桌抽屜內之金戒子1只、金
      墜子1只、現金20,000元及人民幣3,000元。
（五）於93年12月23日16時50分許，騎乘車牌號碼TZS-528號輕
      型機車，至宜蘭縣三星鄉○○村○○路12號辛○○住處，
      趁該住處車庫鐵門未鎖之際，侵入該住處1樓臥房內（侵
      入住宅部分未據告訴），徒手竊取辛○○所有置放梳妝檯
      上撲滿1個，得手後欲離去時，因辛○○返回住處發現異
      狀，庚○○始將該撲滿放回原處，並趁辛○○撥打電話時
      逃逸。嗣於93年12月24日經警循線查獲上情。
（六）於94年2月28日9時30分許，騎乘車牌號碼TZS-528號輕型
      機車，至宜蘭縣礁溪鄉○○○路170之3號戊○及丁○○○
      住處，持石頭1顆毀壞該住處後門玻璃，再伸手入內開啟
      後門，侵入該住處搜尋財物，嗣因丙○○至上址找戊○，
      發覺有異呼喊，庚○○始自屋內走出，而竊盜未遂。
（七）於94年3月16日10時30分許，騎乘車牌號碼TZS-528號輕型
      機車，至宜蘭縣礁溪鄉○○路○段101號壬○○住處，欲侵
      入屋內行竊，持來路不明足供兇器使用之扳手3支，正著
      手拆卸該住處1樓鐵窗之際，當場為壬○○發現，而竊盜
      未遂。
二、認定犯罪事實所憑之證據及理由：
（一）犯罪事實（一）至（四）部分：
   1、被告於警詢、本院審理中之自白（見警礁刑字第09400008
      68號卷第1頁至第4頁、本院卷第115頁）
   2、證人朱蕭呅於警詢、偵查中之證詞（見警礁刑字第094000
      0868號卷第8頁至第9頁、94年度偵字第814號卷第17頁至
      第18頁）。
   3、證人乙○○於警詢、偵查中之證詞（見警礁刑字第094000
      0868號卷第5頁至第7頁、94年度偵字第814號卷第18頁至
      第19頁）。
   4、證人己○於警詢、偵查中之證詞（見警礁刑字第09400008
      68號卷第13頁至第16頁、94年度偵字第814號卷第18頁）
      。
   5、被害人甲○○於警詢中之陳述（見警礁刑字第0940000868
      號卷第10頁至第12頁）。
   6、刑案現場照片14幀（見警礁刑字第0940000868號卷第17頁
      至第21頁）。
   7、上開2至6證據，足以佐證被告首開自白與事實相符。
（二）犯罪事實（五）部分：
   1、被告於警詢、偵查、本院審理中之自白（見警星刑字第09
      30010711號卷第1頁至第2頁、94年度偵字第289號卷第15
      頁、本院卷第114頁）
   2、證人辛○○於警詢、偵查中之證詞（見警星刑字第093001
      0711號卷第3頁至第4頁、94年度偵字第289號卷第14頁至
      第15頁）。
   3、刑案現場照片6幀（見警星刑字第0930010711號卷第6頁至
      第8頁）。
   4、上開2至3證據，足以佐證被告首開自白與事實相符。
（三）犯罪事實（六）部分：
   1、被告於本院審理中之自白（見本院卷第114頁）
   2、證人丁○○○於警詢、偵查、本院訊問中之證詞（見警礁
      刑字第0940007536號卷第3頁至第5頁、94年度偵字第710
      號卷第15頁至第16頁、本院卷第40頁）。
   3、證人丙○○於警詢、偵查、本院訊問中之證詞（見警礁刑
      字第0940007536號卷第6頁至第11頁、94年度偵字第710號
      卷第15頁至第16頁、本院卷第39頁）。
   4、刑案現場照片6幀（見警礁刑字第0940007536號卷第14頁
      至第16頁）。
   5、上開2至4證據，足以佐證被告首開自白與事實相符。
（四）犯罪事實（七）部分：
   1、證人壬○○於警詢、偵查中之證詞（見警礁刑字第094000
      0903號卷第4頁至第5頁、94年度偵字第824號卷第20頁至
      第21頁）。
   2、扣案之扳手3支、本院勘驗筆錄1份（見本院卷第121頁至
      第122頁）。
   3、上開1至2證據，足認被告確有上開犯罪事實（七）攜帶兇
      器竊盜未遂之犯行。
三、對於被告辯解，本院之判斷：
（一）被告之辯解：
   1、被告雖坦承犯罪事實（三）、（四）之竊盜犯行，惟辯稱
      ：竊取己○現金僅有新台幣500元，不是3,000元，而竊取
      甲○○之人民幣僅有2,000元，不是3,000元。
   2、被告雖坦承確有於94年3月16日10時30分許，持扳手3支拆
      卸宜蘭縣礁溪鄉○○路○段101號1樓鐵窗之事實，惟矢口
      否認有為自己不法所有之主觀意圖，辯稱：只是純粹好玩
      等語。
（二）不採之理由：
   1、被告竊得己○之現金為新台幣3,000元；竊得甲○○人民
      幣係3,000元之事實，業經證人己○、甲○○分別於警詢
      、偵查中證述明確（見警礁刑字第0940000868號卷第10頁
      至16頁、94年度偵字第814號卷第18頁），且己○、甲○○與被告互不相識，亦無仇怨，當無設詞誣陷被告之必要
      ，堪以採信。至於證人甲○○於警詢中雖證述失竊人民幣
      3,000餘元等語，惟甲○○既除人民幣3,000元外，其餘人
      民幣金額無法細數，則本院認以人民幣3,000元計算，較
      有利於被告。故被告仍以前詞置辯，顯不足採。
   2、另被告既於上開時、地，持扳手3支拆卸鐵窗，而其行為
      復未經證人壬○○同意，若非欲侵入屋內行竊，著手於竊
      盜之行為，何以無故拆卸他人住處鐵窗，此顯與常情相違
      ，故被告辯稱：只是純粹好玩等語，亦不足採。
四、論罪科刑之理由：
（一）按攜帶兇器竊盜，祇須行竊時攜帶具有危險性之兇器為已
      足，並不以攜帶之初有行兇之意圖為必要（最高法院62年
      台上字第2489號判例要旨參照）。查本件被告庚○○攜帶
      竊盜之扳手3支，均係鐵製品，長度8.5公分至20公分，此
      經本院勘驗屬實，製有勘驗筆錄1份在卷可參（見本院卷
      第121頁至第122頁），該扳手質地堅硬，均屬客觀上對人
      身具有危險性之物，足以充當為兇器。故被告庚○○所為
      犯罪事實（一）至（五）部分，係犯刑法第320 條第1項
      之普通竊盜罪；犯罪事實（六）部分，係犯刑法第321條
      第2項、第1項第2款之毀壞門扇竊盜未遂罪；犯罪事實（
      七）部分，係犯刑法第321條第2項、第1項第3款之攜帶兇
      器竊盜未遂罪。
（二）被告先後多次竊盜犯行，時間緊接，觸犯基本構成要件相
      同之罪名，顯係基於概括犯意為之，為連續犯，依刑法第
      56條規定，應從一重論以情節較重之攜帶兇器竊盜未遂罪
      ，並加重其刑。
（三）被告雖已著手攜帶兇器竊盜之行為，惟其犯罪尚屬未遂，
      爰依刑法第26條前段規定，按既遂犯之刑度減輕其刑，並
      依法先加後減。
（四）審酌被告有違反毒品危害防制條例之犯罪前科，有臺灣高
      等法院被告前案紀錄表1份可參，素行尚非良好，且其年
      輕力壯、四肢健全，竟不思勤勉向上，以學得一技之長，
      賺取生活所需，反圖不勞而獲，多次竊取他人財物，影響
      社會安寧秩序，復未能賠償被害人所受損害，惟考量被告
      於犯罪後坦承大部分犯行，態度尚稱良好等一切情狀，量
      處如主文第2項所示之刑。
（五）至於扣案之扳手3支雖係供被告竊盜所使用之物，惟被告
      否認為其所有，復無其他積極證據足證上開扳手係被告所
      有，爰不宣告沒收，併此敘明。
五、撤銷改判之理由：
    被告於原審判決前所為犯罪事實（一）至（四）之竊盜犯行
    ，及原審判決後所為犯罪事實（六）、（七）之竊盜犯行，
    與本件具有裁判上一罪之關係，自屬起訴效力所及，原判決
    未及審理，尚有未洽，檢察官上訴意旨指摘原審判決不當，
    為有理由，應予撤銷。
六、逕為第一審判決之理由：
（一）按檢察官聲請簡易判決處刑之案件，法院於審理後，認為
      被告所犯之罪不合第449條所定得以簡易判決處刑之案件
      者，應適用通常程序審判之，刑事訴訟法第452條、第451
      條之1第4項但書第1款定有明文。
（二）次按管轄第二審之地方法院合議庭受理簡易判決上訴案件
      ，應依通常程序審理，其認案件有刑事訴訟法第452條之
      情形者，應撤銷原判決，逕依通常程序為第一審判決，法
      院辦理刑事訴訟簡易程序案件應行注意事項第14條亦可參
      照。
（三）原審判決既有前述可議之處，且本件經本院審理後認應判
      處被告有期徒刑1年，並不符合得以簡易判決處刑之要件
      ，自應由本院將原審判決撤銷，逕依通常程序為第一審判
      決。
七、適用之法律：
（一）程序法方面：刑事訴訟法第455條之1第3項、第452條、第
      369條第1項前段、第364條、第299條第1項前段。
（二）實體法方面：刑法第56條、第321條第2項、第1項第3款、
      第26條前段。
本案經檢察官吳宇青到庭執行職務。
中　　華　　民　　國　　94　　年　　11　　月　　9 　　日
                  刑事第二庭    審判長法  官  林明山
                                      法  官  謝佩玲
                                      法  官  蘇錦秀
以上正本證明與原本無異。
不得上訴。
                                      書記官  陳蒼仁
中　　華　　民　　國　　94　　年　　11　　月　　11　　日
附錄本案論罪科刑法條
★刑法第321條：
犯竊盜罪而有左列情形之一者，處6六月以上5年以下有期徒刑：
一、於夜間侵入住宅或有人居住之建築物、船艦，或隱匿其內而犯之者。
二、毀越門扇、牆垣或其他安全設備而犯之者。
三、攜帶兇器而犯之者。
四、結夥三人以上而犯之者。
五、乘火災、水災或其他災害之際而犯之者。
六、在車站或埠頭而犯之者。
前項之未遂犯罰之。
